臺灣臺南地方法院刑事判決　　　　　　　　　　　　　九十三年度易字第一九三號
　　公　訴　人　臺灣臺南地方法院檢察署檢察官
　　被　　　告　甲○○
右列被告因違反家庭暴力防治法等案件，經檢察官提起公訴（九十三年度偵字第四０
八號、九十三年度偵字第一三四五號），被告就犯罪事實為有罪之陳述，本院裁定進
行簡式審判程序，判決如左：
    主  文
甲○○連續違反法院依家庭暴力防治法第十三條所為禁止實施家庭暴力行為之裁定，
處有期徒刑參月，如易科罰金，以參佰元折算壹日。扣案之安全帽壹頂，沒收之。
    事  實
一、甲○○係乙○○（原名翁金花）之前配偶，二人間具有家庭暴力防治法第三條第
    一款所定之家庭成員關係。甲○○於民國九十二年五月三十日，經本院依家庭暴
    力法第十三條規定，以九十二年度家護字第七０號民事通常保護令裁定令其不得
    對乙○○實施身體或精神上不法侵害之行為；不得直接或間接對乙○○為騷擾之
    行為；應在九十二年六月二十日前遷出乙○○在臺南縣西港鄉○○村○○路九二
    巷二十號住所；應遠離乙○○前揭住所及位在臺南縣西港鄉○○村○○街三七號
    之工作場所至少一百公尺。該保護令之有效期間為一年。詎甲○○在收受上開民
    事通常保護令後，竟基於違反上開民事通常保護令之概括犯意，連續為下列違反
    民事通常通常保護令等行為：
  (一)九十二年六月二十日前，未遷出乙○○上開住所，且至今仍居住該處所。
  (二)九十二年六月二十一日晚上，因思及乙○○曾找人對其為毆打之傷害行為，乃搭
    乘陳石林所駕駛車牌號碼６Ｒ─１６１號計程車，尾隨乙○○至臺南縣西港鄉羨
    林村十一之十四號前，並於同日晚上九時十分許，基於傷害人身體之犯意，徒手
    毆打乙○○，致乙○○受有下唇撕裂傷二公分及上唇挫傷等傷害，而對乙○○之
    身體實施直接之不法侵害行為。
  (三)九十三年一月二十七日上午，為與乙○○討論其子徐暐哲在軍中遭人毆打之處理
    事宜，竟於同日上午十時二十分許（起訴書誤繕為十時二十八分許），至乙○○
    位於臺南縣西港鄉○○村○○街三七號「欣榮理髮廳」之工作場所，嗣並以穢語
    「姦你娘」辱罵乙○○（公然侮辱部分未據告訴），並基於毀損之犯意，以其所
    有之安全帽一頂，砸毀該處落地窗玻璃一片（價值新臺幣三千元），致不堪使用
    ，製造使人心生畏怖之情境，而對乙○○為直接騷擾之行為，違反法院所為前述
    民事通常保護令之裁定。嗣於同日上午經乙○○報警查獲，並扣得甲○○所有前
    開安全帽一頂。
二、案經乙○○訴由臺南縣警察局佳里分局報告臺灣臺南地方法院檢察署檢察官偵查
    起訴。
    理  由
一、右揭犯罪事實，業據被告甲○○於本院審理時坦承不諱，並據告訴人乙○○於警
    詢、偵查及本院審理時指訴綦詳，經核復與證人即計程車司機陳石林於警詢時（
    詳臺南縣警察局佳里分局佳警刑字第０９２００１０１８８號刑案偵查卷第七頁
    至九頁）；證人即聽聞並目擊被告辱罵及毀損落地窗玻璃片之翁莉榆於警詢及偵
    查中（詳臺南縣警察局佳里分局佳警三字第０９３００００１６４號刑案偵查卷
    第十三頁、第十四頁；九十三年度偵字第一三四五號偵查卷第十五頁）；證人即
    目擊被告毀損落地窗玻璃片之徐暐哲於警詢及偵查中（詳臺南縣警察局佳里分局
    佳警三字第０９３００００１６４號刑案偵查卷第十頁、第十一頁；九十三年度
    偵字第一三四五號偵查卷第十五頁）證述之情節大致相符。又告訴人於前揭時、
    地，遭被告毆打後，受有下唇撕裂傷二公分及上唇挫傷等傷害，有告訴人受傷之
    照片一幀及佳里綜合醫院九十二年六月二十三日出具之診斷證明書一紙在卷（詳
    臺南縣警察局佳里分局佳警刑字第０９２００１０１８８號刑案偵查卷第十八頁
    、第十九頁）可稽。此外，並有本院九十二年度家護字第七０號通常保護令影本
    一份、臺南縣警察局佳里分局受（處）理家庭暴力案件調查紀錄（通報）表一份
    、證人陳石林指認被告之照片二幀、臺南縣警察局佳里分局扣押筆錄一份、臺南
    縣警察局佳里分局扣押物品收據一紙、遭毀損之落地窗玻璃片照片四幀、臺南縣
    警察局佳里分局刑事組指認犯罪嫌疑人紀錄表二紙、臺南縣警察局佳里分局受理
    家庭暴力與兒少保護案件調查紀錄（通報）表一份及臺南縣警察局佳里分局處理
    家庭暴力案件現場報告表一份存卷（詳臺南縣警察局佳里分局佳警刑字第０９２
    ００１０１８８號刑案偵查卷第二十頁至第二二頁、第二三頁、第二九頁；臺南
    縣警察局佳里分局佳警三字第０９３００００１６４號刑案偵查卷第十九頁至第
    二六頁）可憑。綜上所查，被告自白核事實相符，本件事證明確，被告犯行洵堪
    認定。
二、按家庭暴力防治法所稱家庭暴力者，謂家庭成員間實施身體或精神上不法侵害之
    行為；又按所稱家庭暴力罪者，謂家庭成員間故意實施家庭暴力行為而成立其他
    法律所規定之犯罪；再按所稱騷擾者，謂任何打擾、警告、嘲弄或辱罵他人之言
    語、動作或製造使人心生畏怖情境之行為，家庭暴力防治法第二條第一項、第二
    項、第三項分別定有明文。查被告與告訴人間係前配偶之關係，二人間具有家庭
    暴力防治法第三條第一款所定之家庭成員關係，故核被告事實欄一之(一)所為，係
    犯家庭暴力防治法第五十條第三款（命遷出住居所）之違反通常保護令罪。被告
    事實欄一之(二)所為，係犯家庭暴力防治法第五十條第一款（實施家庭暴力行為）
    之違反通常保護令罪及刑法第二百七十七條第一項傷害罪。被告事實欄一之(三)所
    為，係犯家庭暴力防治法第五十條第二款（直接實施騷擾行為）、第四款（遠離
    工作場所）之違反通常保護令罪及刑法第三百五十四條之毀損罪。被告於九十三
    年一月二十七日上午十時二十分許，前往告訴人之工作場所「欣榮理髮廳」，以
    穢語「姦你娘」辱罵告訴人，又以安全帽一頂，砸毀該處落地窗玻璃一片，分別
    係屬辱罵他人之言語及製造使人心生畏怖情境之行為，依前開說明，係屬對告訴
    人所為之直接騷擾行為，此部分雖據公訴人起訴，惟認係違反家庭暴力防治法第
    五十條第一款實施家庭暴力行為中之精神上不法侵害，尚有未洽，惟此部分既經
    起訴，本院自應併予審理，並變更其起訴法條，附此敘明。被告於事實欄一之(二)
    違反通常保護令罪及傷害罪二罪間；於事實欄一之(三)違反通常保護令罪（直接實
    施騷擾行為）與毀損罪二罪間，均係以一行為而觸犯之，為想像競合犯，均應依
    刑法第五十五條後段之規定，從較重違反通常保護令罪處斷。被告先後多次違反
    通常保護令行為，時間緊接，犯罪構成要件相同，顯係基於概括犯意反覆為之，
    為連續犯，應依刑法第五十六條之規定，以一罪論，論以情節較重即九十二年六
    月二十一日晚上九時十分許，在臺南縣西港鄉羨林村十一之十四號前，對告訴人
    毆打之實施身體直接不法侵害之違反通常保護令罪（家庭暴力防治法第五十條第
    一款），並依法加重其刑。爰審酌被告與告訴人係屬前配偶關係，卻多次不顧法
    院所發禁止實施家庭暴力等禁制令，而為前揭違反通常保護令之行為，對告訴人
    生活安全造成威脅與破壞，復未與告訴人達成和解賠償損害，並審酌其犯罪之動
    機、手段及犯罪後坦承犯行之態度等一切情狀，量處如主文所示之刑，並諭知易
    科罰金之折算標準。扣案之安全帽一頂，為被告所有供犯毀損罪所用之物，業據
    被告供明在卷，爰依刑法第三十八條第一項第二款之規定，宣告沒收之。
據上論斷，應依刑事訴訟法第二百九十九條第一項前段、第三百條、第二百七十三條
之一第一項，家庭暴力防治法第五十條第一款，刑法第十一條前段、第五十六條、第
二百七十七條第一項、第三百五十四條、第五十五條、第四十一條第一項前段、第三
十八條第一項第二款，罰金罰鍰提高標準條例第一條前段、第二條，判決如主文。
本案經檢察官丙○○到庭執行職務。
中      華      民      國      九十三    年      四      月    十二    日
                                          臺灣臺南地方法院刑事第七庭
                                              法  官  陳金虎
右正本證明與原本無異。
如不服本判決，應於判決送達後十日內，向本院提出上訴狀。
                                              書記官  楊建新
中      華      民      國      九十三    年      四      月    十二    日
附錄本件論罪科刑法條全文
家庭暴力防治法第五十條
違反法院依第十三條、第十五條所為之下列裁定者，為本法所稱之違反保護令罪，處
三年以下有期徒刑、拘役或科或併科新臺幣十萬元以下罰金：
一、禁止實家庭暴力行為。
二、禁止直接或間接騷擾、接觸、通話或其他連絡行為。
三、命遷出住居所。
四、違離住居所、工作場所、學校或其他特定場所。
五、命完成加害人處遇計畫：戒癮治療、精神治療、心理輔導或其他治療輔導。
刑法第二百七十七條第一項：
傷害人之身體或健康者，處三年以下有期徒刑、拘役或一千元以下罰金。
刑法第三百五十四條
毀棄、損壞前二條以外之他人之物或致令不堪用，足以生損害於公眾或他人者，處二
年以下有期徒刑、拘役或五百元以下罰金。
